臺灣新竹地方法院刑事判決
                                      109年度易字第383號
公  訴  人  臺灣新竹地方檢察署檢察官
被      告  林星賢


選任辯護人  馬偉涵律師
上列被告因妨害性自主案件，經檢察官提起公訴（109年度偵字
第1633號），本院判決如下︰
    主  文
甲○○犯強制猥褻罪，處有期徒刑捌月。
    事  實
一、甲○○為址設新竹縣○○市○○路○段000號1樓「多特傢飾企業社
    」負責人，而代號BF000H109002號成年女子(真實姓名年籍
    詳卷，下稱甲女)前為甲○○聘請之員工。甲○○於民國108年12
    月26日下午3時許，駕車搭載甲女至新竹市○區○○路000號8樓
    客戶空屋客廳內裝設窗簾，竟基於強制猥褻之犯意，不顧甲
    女之拒絕及掙扎，伸手從正面摟抱甲女，並欲親吻甲女，因
    甲女不斷掙扎遂逃脫甲○○，並前往該空屋客廳旁之房間內閃
    避，詎甲○○仍承上開強制猥褻之犯意，強行將甲女推向牆壁
    ，不顧甲女之掙扎及反抗，將甲女之衣服拉起及解開胸罩之
    釦子，並撫摸其胸部得逞，甲○○以此強暴之方式違反甲女意
    願而為猥褻行為。
二、案經甲女訴由新竹市警察局第二分局報請臺灣新竹地方檢察
    署檢察官偵查後起訴。
    理  由
壹、程序部分：
一、按性侵害犯罪防治法所稱性侵害犯罪，係指觸犯刑法第221
    條至第227 條、第228 條、第229 條、第332 條第2 項第2
    款、第334 條第2 項第2 款、第348 條第2 項第1 款及其特
    別法之罪；行政機關、司法機關及軍法機關所製作必須公示
    之文書，不得揭露被害人之姓名、出生年月日、住居所及其
    他足資識別被害人身分之資訊，性侵害犯罪防治法第2 條第
    1 項、第12條第2 項分別定有明文。準此，本判決關於告訴
    人甲女之姓名、年籍、住居所等足資識別被害人身分之資訊
    ，依上開規定均予以隱匿而不揭露，先予敘明。
二、按被告以外之人於審判外之言詞或書面陳述，除法律有規定
    者外，不得作為證據。被告以外之人於審判外之陳述，雖不
    符刑事訴訟法第159 條之1 至第159 條之4 之規定，而經當
    事人於審判程序同意作為證據，法院審酌該言詞陳述或書面
    陳述作成時之情況，認為適當者，亦得為證據；當事人、代
    理人或辯護人於法院調查證據時，知有第159 條第1 項不得
    為證據之情形，而未於言詞辯論終結前聲明異議者，視為有
    前項之同意，刑事訴訟法第159 條第1 項、第159 條之5 分
    別定有明文。查本判決以下所引證據屬傳聞證據部分，被告
    甲○○及其辯護人於本院審理中，並不爭執證據能力，復未曾
    於言詞辯論終結前聲明異議，而本院審酌該等證人陳述作成
    時之情況，並無違法取證及證明力過低之瑕疵，亦認以之作
    為證據為適當，依前揭規定說明，自得為證據。
三、本件其餘非供述證據，被告及其辯護人並未於本院言詞辯論
    終結前表示無證據能力，復查其取得過程亦無何明顯瑕疵，
    而認均具證據能力。 
貳、實體部分：
一、認定犯罪事實所憑之證據及理由：
    訊據被告甲○○固坦承其為告訴人甲女之雇主且於上開時、地
    有擁抱告訴人甲女之情節，惟矢口否認有何強制猥褻之犯行
    ，並辯稱：當天是甲女要離職，所以主動要求擁抱，我並沒
    有碰到甲女的胸部，警詢及偵查中說有碰到甲女胸部，是因
    為律師要我這樣說的，而且如果我有對甲女為猥褻行為，她
    也沒有去呼救，而且她也沒受傷等語；經查：
　㈠被告為址設新竹縣○○市○○路○段000號1樓「多特傢飾企業社」
    負責人，而告訴人甲女前為被告聘請之員工，被告於108年1
    2月26日下午3時許，駕車搭載告訴人甲女至新竹市○區○○路0
    00號8樓客戶空屋客廳內裝設窗簾乙節，為被告自承不諱（
    見偵查卷第4頁至第6頁、第43頁至第44頁，本院卷第28頁）
    ，核與證人即告訴人甲女於警詢、偵訊及本院審理中之證述
    相符（見偵查卷第7頁背面、第21頁至第22頁，本院卷第203
    頁至第204頁），此外，復有多特傢飾企業社之公司登記查
    詢在卷可佐（見偵查卷第57頁），此部事實首堪認定。
  ㈡證人甲女於警詢及偵訊中均證稱：108年12月26日我先跟被告
    一起去新竹市○○街00號施作窗簾，後來再一起去金雅重劃區
    附近的住宅施工，施工結束後，被告就把窗簾拉起來，並表
    示要拍照傳給業主看，我就低頭玩手機，抬起頭後發 現被
    告站在我面前，我詢問他要幹嘛，被告沒有回答我，然後就
    從正面抱住我，並且想要強吻我，我有抵抗並很明確跟被告
    說我不接受這樣的行為，後來我掙脫就跑到另一個房 間，
    我還問被告說為何要這樣做，被告說我都要離職了，他以為
    會有機會，然後他有跟我道歉，我以為被告會作罷，就收拾
    包包及工具，準備離開現場，被告突然把我拉回去，將 工
    具拿走並把我壓到牆邊，然後他把我的衣服往上拉起，解開
    我的內衣，我一直說不要，他手有碰到我的胸部，頭還靠過
    來，要舔我的胸部，因為我一直用雙手擋著，被告才沒有得
    逞，後來我重心往下，被告就停止動作，我們才離開 房間
    去搭電梯 ，然後一起回公司，在車上被告一直跟我解釋，
    還說要下車買東西給我吃，我趁他下車時把手機打開錄音功
    能，問他為何要這樣對我，他就跟我道歉，還說如果他要硬
    上我是無法反抗的等語（見偵查卷第7頁至第8頁，第22頁至
    第23頁）；嗣於本院審理中結證稱：108年12月26日下午3時
    ，我有跟甲○○一起去新竹市金雅重劃區的住宅安裝窗簾，差
    不多快結束的時候，我在低頭使用手機，甲○○就走近我，有
    那種想要抱我、親我的動作，然後我就掙扎、有說不要，也
    有推甲○○，可是甲○○還是要繼續親我，因為我力氣不夠，所
    以沒有推開甲○○，後來我就往旁邊鑽，到另外一個房間，當
    時我是有問甲○○為什麼要這樣子，甲○○就說一句：「妳都要
    走了」，我想說甲○○可能要做罷，所以我就往門口走，然後
    甲○○又把我推到牆邊，把我衣服掀開、解我內衣，甲○○把頭
    靠過來想要舔我胸部，但沒有舔到，他的手有抓到我胸部乳
    房的位置，我有掙扎，還有推他，還把衣服往下拉，甲○○還
    是沒有停止，後來甲○○就停止他的動作，我就趕快把衣服整
    理好，之後我們才離開該處等語（見本院卷第204頁至206頁
    、第215頁至第216頁）。是核證人甲女上開證言，被告於10
    8年12月26日下午3時許，在上開地點，不顧其之拒絕及抵抗
    ，先對其強行擁抱，並欲強吻，迨其掙脫後，被告又將其推
    向牆壁，不顧其之反抗，並拉起其之外衣及解開胸罩，且欲
    親吻其胸部，過程被告亦用手抓其胸部等情，均證述歷歷，
    所述前後一貫，並無矛盾之處，已難否認證人甲女所指訴情
    節之真實性。
　㈢參諸被告於偵訊中供陳：當天是甲女主動要求我去抱她，我
    想到她之前在公司時那些曖昧的語言，我就過去抱她，然後
    就用手隔著衣服去摸她胸部，她有發出聲音，我後來要用手
    把她的襯衫拉起來，她制止我，我就馬上停止等語（見偵查
    卷第44頁），則依被告於偵訊中所述情節，其僅否認對告訴
    人為擁抱、拉衣及撫摸胸部之際，有對告訴人施以強暴等違
    反告訴人意願之行為，其餘諸般情節，均與證人甲女上開證
    述一致，況依告訴人甲女於偵訊中所提供其於案發當天與被
    告之對話錄音，經檢察官及本院當庭勘驗該對話錄音檔，勘
    驗結果如附表所示，依該勘驗結果，對話中男聲部分，先是
    詢問告訴人甲女有無將此事外傳，甚且向告訴人甲女表示「
    我剛剛硬要是可以的」，告訴人甲女亦有質問「所以你現在
    怎樣，是要強姦我是不是」，有檢察官勘驗筆錄及本院勘驗
    筆錄在卷可佐（見偵查卷第56頁，本院第30頁至第31頁），
    復因被告質疑該段錄音中男生之聲音非為其之聲音，經本院
    將該段錄音檔案內容送法務部調查局囑託該局行聲紋鑑定，
    經該局親自採樣被告之聲音與該錄音檔比對，鑑定結果認附
    表編號2之錄音中，男生之聲音與被告聲音相似乙節，有該
    局109年10月6日調科參字第10903312940號聲紋鑑定書在卷
    可佐（見本院卷第97頁），且證人甲女亦就附表所示錄音檔
    案，為其與被告在案發後當日所錄下之對話內容乙節，於本
    院審理中證述明確（見本院卷第219頁），交互觀之，附表
    所示錄音內容，確為被告與告訴人甲女之對話無誤，由此觀
    之，苟如被告於偵查中所述，其係在平和之過程中，拉扯告
    訴人甲女衣物及撫摸其胸部，何以須於後續與告訴人甲女之
    對話中詢問告訴人甲女是否有將此事外傳，並為如上「我剛
    剛硬要是可以的」等語句，此適足佐證告訴人甲女前開指訴
    之真實性，從而，告訴人甲女上開指訴自非虛妄，信而有徵
    。
　㈣告訴人甲女於本院審理中，於證述遭被告推向牆壁，拉扯衣
    物並欲舔其胸部之過程中，不斷哭泣，另經辯護人詰問其是
    否能接受被告無刑責之判決結果之際，旋即哭泣，並且稱「
    這件事情已經造成我這一生心理傷害，如果這件事情發生在
    你身上，你會怎麼想」，有本院110年3月18日審判筆錄之記
    載在卷可佐（見本院卷第207頁至第208頁，第217頁至第218
    頁），衡以告訴人甲女至本院接受交互詰問時，距案件發生
    已有年逾，甚且於審理前，已與被告成立和解並收受被告給
    付之賠償金，有和解書及匯出匯款憑證在卷可佐（見本院不
    得閱覽卷第11頁至第12頁、第27頁），然其描述案發過程時
    ，仍有哭泣之舉措，甚且聽聞辯護人上開提問時，再度哭泣
    ，並為激動之情緒言語，苟其未遭受被告之不法侵害，其豈
    會有如此之情緒反應，亦見其上開指訴遭被告強行擁抱及撫
    摸胸部之情為真，並非虛構。
　㈤被告固辯稱：當天是甲女主動要求擁抱，如果我對她為強制
    猥褻行為，她也沒有呼救，而且她也沒受傷等語；惟查，本
    件被告係對告訴人甲女為強制猥褻犯行，已據本院調查證據
    如前，且苟如被告所辯，係告訴人甲女主動要求其擁抱，何
    以會有後續如附表所示內容之對話發生，是以被告辯稱係告
    訴人主動要求擁抱乙節，自屬子虛；至被告所辯告訴人甲女
    未即時求救及未受傷害等節，被告為本件犯行時，仍為告訴
    人甲女之雇主，已如前述，則告訴人甲女礙於與被告間之關
    係，未能即時求援，亦非不可想像，至告訴人甲女是否受傷
    與被告施以強暴手段，並無必然之關聯性，從而，被告此部
    所辯，流於主觀之臆測，不足為被告有利之認定。
　㈥被告雖又辯稱：我在偵查中說有摸到甲女之胸部，是當時之
    辯護人要我這樣說等語；惟查，依前開被告於偵訊中所述，
    其係承認有拉扯告訴人甲女衣服及撫摸告訴人甲女之胸部，
    且被告斯時已知悉告訴人甲女對其提出告訴，其自當知悉其
    上開陳述之利害關係，其卻仍執意為上開陳述，顯難認其係
    受偵查中所委任辯護人之影響，而為上開不利於己之陳述，
    從而，其此部所辯，自難採信。
　㈦辯護人辯護稱：本件並無證據可資補強告訴人甲女所指訴遭
    被告強制猥褻之行為，至多僅可認告訴人甲女遭被告性騷擾
    ，且被告亦未親吻到告訴人甲女之胸部，故本件不應論以強
    制猥褻等語；經查，本件可資補強告訴人甲女指述遭被告強
    制猥褻之證據，除告訴人甲女自身於審判過程顯現於外在之
    動作及表情外，尚有被告於偵查中不利於己之供述及被告與
    告訴人甲女案發後之對話內容錄音等相關積極事證存在，經
    本院以論理法則及經驗法則判斷後，認已達「無合理懷疑」
    之程度，本件顯有多項補強證據以佐證告訴人甲女之指述，
    是以辯護人稱本件無補強證據可認被告有強制猥褻之犯行，
    自不足採；且本案被告雖未親吻告訴人甲女之胸部，惟仍有
    撫摸到告訴人甲女之胸部，從而，尚不得以被告未親吻告訴
    人甲女之胸部，而認被告無強制猥褻之犯行。
　㈧綜上，本案事證已臻明確，被告犯行可堪認定，應依法論科
    。　
二、論罪科刑：
  ㈠按刑法所處罰之強制猥褻罪，係指性交以外，基於滿足性慾
    之主觀犯意，以違反被害人意願之方法所為，揆其外觀，依
    一般社會通念，咸認足以誘起、滿足、發洩人之性慾，而使
    被害人感到嫌惡或恐懼之一切行為而言；性騷擾防治法第25
    條第1 項所處罰之性騷擾罪，則指性侵害犯罪以外，基於同
    法第2 條第1 、2 款所列之性騷擾意圖，以乘被害人不及抗
    拒之違反意願方法，對其為與性或性別有關之親吻、擁抱或
    觸摸臀部、胸部或其他身體隱私處之行為。前者乃行為人為
    滿足自我之性慾，而以其他性主體為洩慾之工具；後者則意
    在騷擾觸摸之對象，不以性慾之滿足為必要。又該二罪雖均
    出於違反被害人意願之方法，但前者非僅短暫之干擾，而須
    已影響被害人性意思形成與決定之自由；後者則係於被害人
    不及抗拒之際，出其不意乘隙為短暫之觸摸。各異其旨，不
    容混淆（最高法院107年度台上字第530號判決意旨參照）。
    經查，本案被告先強行抱住告訴人甲女後即欲親吻告訴人甲
    女，迨告訴人甲女掙脫後，復行將告訴人甲女壓制在牆壁，
    將告訴人甲女衣服拉起及解開胸罩之釦子，並撫摸其胸部等
    情，已據本院調查認定如前，足見被告並非僅短暫接觸告訴
    人甲女胸部，況被告在撫摸告訴人甲女胸部前，尚有拉扯告
    訴人甲女衣物及解開告訴人甲女胸罩釦子之行為，是被告係
    以與「性」高度相關之方式撫摸告訴人甲女之胸部，依一般
    社會通念，已足以發洩人之性慾，而使告訴人甲女感到嫌惡
    或恐懼，揆諸前開說明，被告對告訴人甲女所為已屬猥褻行
    為，而非僅止於性騷擾而已。核被告所為，係犯刑法第224
    條之強制猥褻罪。起訴意旨認被告所為係涉性騷擾防治法第
    25條第1項之罪，容有未洽，惟此業據公訴檢察官當庭更正
    起訴法條，並經本院當庭告知（見本院卷第29頁），本院自
    毋庸變更起訴法條。又被告上開以環抱告訴人甲女及撫摸胸
    部等行為，係基於單一犯意，於密接時、地所為，且持續侵
    害同一法益，為接續犯，僅論以單純一罪。
  ㈡爰以行為人之責任為基礎，審酌被告明知告訴人甲女為其員
    工，竟利用與告訴人甲女2人獨處之機會，為滿足自身慾望
    ，先強行摟抱告訴人甲女，復又強扯告訴人甲女之衣服及解
    開甲女胸罩，強行撫摸告訴人甲女胸部，嚴重侵害告訴人甲
    女性自主決定權，且被告犯後不僅未坦然面對自己所作所為
    ，反於偵訊中以告訴人甲女與其間之薪資糾紛為本案指控之
    原因（見偵查卷第45頁），全然未反省自己已造成他人身心
    創傷之行為，且被告犯後於本院審理中，見其自身於警詢及
    偵訊中之供述不利於己，即將此推諉卸責予其於偵查過程中
    委任之辯護人，所為殊不可取，本院考量被告雖與告訴人甲
    女達成和解，賠償告訴人甲女相當之金額，有和解書及匯出
    匯款憑證在卷可佐（見本院不得閱覽卷第11頁至第12頁、第
    27頁），然告訴人甲女於本院審理中經辯護人詢問是否同意
    給予被告緩刑機會時，告訴人甲女表明不欲原諒被告並當庭
    哭泣，有本院審判筆錄之記載在卷可佐（見本院卷第218頁
    ），可認被告之犯罪行為對於告訴人甲女造成之身心傷害甚
    鉅，兼衡被告自述高中畢業之智識程度，從事窗簾裝修工作
    ，離婚，經濟狀況普通之家庭經濟生活狀況等一切情狀（見
    本院卷第230頁），量處如主文所示之刑。
　㈢又被告固未曾有刑之執行紀錄，有臺灣高等法院被告前案紀
    錄表在卷可佐（見本院卷第11頁），且本案所受之宣告刑雖
    未逾2年，其固於本院審理中與甲女和解並賠償甲女相當之
    金額，然甲女於本院審理過程中證述案發過程時，仍不斷哭
    泣，已如前述，顯見被告犯罪行為造成之侵害甚鉅，復衡酌
    被告於本案審理過程中供詞反覆，推諉卸責，甚且將責任推
    給其於偵查中選任之辯護人及甲女，可認被告對其之不法行
    為毫無悔過之心，從而，難認被告可由於刑罰之宣告而策其
    自新，是本件自無從宣告緩刑，併此敘明。 　　
據上論斷，應依刑事訴訟法第299條，判決如主文。　　
本案經檢察官葉子誠提起公訴，經檢察官黃嘉慧、孫立婷到庭執
行職務。
中　　華　　民　　國　　110 　年　　4 　　月　　8 　　日
                  刑事第七庭  審判長  法　官　陳麗芬
　　　　　　　　　                    法  官  郭哲宏
　　　　　　                          法  官　華澹寧
以上正本證明與原本無異。　　　　　　　　　
如不服本判決應於收受判決後20日內向本院提出上訴書狀，並應
敘述具體理由。其未敘述上訴理由者，應於上訴期間屆滿後20日
內向本院補提理由書(均須按他造當事人之人數附繕本)「切勿逕
送上級法院」。
中　　華　　民　　國　　110 　年　　4 　　月　　8 　　日
                                      書記官  吳羽君
附錄本案論罪科刑法條全文：
刑法第224條
對於男女以強暴、脅迫、恐嚇、催眠術或其他違反其意願之方法
，而為猥褻之行為者，處 6 月以上 5 年以下有期徒刑。
附表：
     編    號      檔  名        內    容         1 1226.mp4 男 ：我剛剛對你做的事情       ，你跟別人講了嗎？ 女 ：我沒有跟別人講！幹       嘛！你作這種事還怕       被別人講喔 ！ 男 ：怎麼拉，不然哩！你       覺得這是合理的事嗎       ？ 女 ：自己知道不合理還敢       作。 男 ：所以我停了！我停了       ！ 女 ：那這樣合理嗎？ 男 ：我沒有合理，我只是       要告訴你，我剛剛硬       要是可以的。 女 ：硬要怎樣 ！ 男 ：你根本會檔不住。         2  122602.mp4 男 ：ㄟ對不起啦！ 女 ：吼優！ 男 ：你打我一巴掌我可能       心情好一點啦，拜託       ！ 女 ：幹嘛，你不要這樣，       很恐怖ㄟ 男 ：你現在打我你也覺得       我恐怖  女 ：所以你現在怎樣，是       要強姦我是不是！ 男 ：我……我停了阿！我       真的停了！ 女 ：然後你就覺得我應該       要原諒你！ 男 ：不是不是，我希望你       原諒我，沒有說你應       該要原諒我。